# 陈版，请教关于长期股权投资确认

提问人：wangxjiang 时间：2011-01-20 23:11:37
陈版，您好！
一个国内拟上市的公司甲，于 2007 年在马来西亚跟当地两名A和B自然人签定协议，以出设备作为投资在马来西亚成立一家合资公司乙，甲对其控股30%，但不参加经营管理，应属联营公司，但是甲公司作为出资的设备最终没有运出境外作为投资，而是由A按当时资产拟作价的金额代甲用现金出资，乙公司也于 2007 年正式成立。在 2010 年上半年甲以 0 对价将股权又转让给了A，并完成了工商变更。在 2007 年-2010年转让时，乙公司一直处于亏损状态，且转让时净资产为负，甲未受到任何分红。 请问这种情况下，甲应该将乙确认为长期股权投资吗？

回答人：chenyiwei
所谓“长期股权投资”概念，更多地是一个基于法律的概念，即只要在法律上具备某一企业的股东身份，有权享有相应的股东权利并承担作为股东的义务，就应当认定为长期股权投资。建议了解当初未实际出资的原因，以及当地法律规定的此类情况的后果，以作进一步分析。